【裁判字號】    98,交抗,621
【裁判日期】    980911
【裁判案由】    聲明異議
【裁判全文】
臺灣高等法院高雄分院刑事裁定         98年度交抗字第621號
抗  告  人
即受處分人  甲○○
上列抗告人因違反道路交通管理處罰條例聲明異議案件，不服臺
灣高雄地方法院98年度交聲字第1779號民國98年8 月10日裁定，
提起抗告，本院裁定如下：
    主  文
抗告駁回。
    理  由
一、抗告意旨略以：抗告人即受處分人（下稱抗告人）甲○○並
    無交通違規情事，民國97年12月31日17時26分4 秒之照片拍
    攝時，抗告人既未壓線，顯然該照片並非針對抗告人之機車
    所拍攝。而97年12月31日17時26分5 秒所拍攝之照片，係剛
    經壓過停止線所拍照之第一張照片，事後於97年12月31日17
    時26分6 秒，應有第二張照片，結果並無此張照片，顯然照
    片係有瑕疵。況抗告人所駕駛之機車係為老爺車，須從低速
    檔依序排至高速檔，原裁定謂抗告人97年12月31日17時26分
    5 秒始啟動闖越，車速斯時就高達每小時16公里，實無可能
    ，而本件既然顯示速度之照片係第二張，舉發機關未寄出該
    載有速度之照片予抗告人，必定有瑕疵行為，爰請依法撤銷
    原裁定等語。
二、按汽車（含機器腳踏車，即俗稱之「機車」）駕駛人駕駛汽
    車，應遵守道路交通標誌、標線、號誌之指示，道路交通安
    全規則第90條前段定有明文。而汽車（包括機器腳踏車）駕
    駛人不遵守道路交通標誌、標線、號誌之指示，處新臺幣90
    0 元以上1800元以下罰鍰，道路交通管理處罰條例第60條第
    2 項第3 款亦有明定。
三、查依高雄市政府警察局交通大隊98年9 月8 日高市警交三字
    第0980028204號函附之97年12月31日17時26分4 秒及5 秒拍
    攝之高雄市○○路與同愛街交岔路口照片顯示，於該日17時
    26分4 秒時，抗告人駕駛車牌號碼XGM-681 號機車行駛方向
    之高雄市○○○路與同愛街口係紅燈，斯時抗告人所駕駛之
    機車係位於停止線之前（即尚未越過停止線），其左前方有
    1 部車牌號碼為YZ-8240 號之小貨車，前輪壓於停止線上。
    而於該日17時26分5 秒時，抗告人行駛方向之高雄市○○○
    路、同愛街口仍係紅燈，惟是時抗告人之機車前輪已駛越停
    止線，後輪則壓於停止線上，該輛車牌號碼YZ-8240 號小貨
    車仍留於原地未動等情，則當日抗告人確有駕駛機車不遵守
    道路交通標線（停止線）之指示，而於紅燈時駛越該停止線
    之交通違規情事無訛。本件抗告人既確有駕駛機車不遵守道
    路交通標線指示之交通違規情事，有如前述，則依諸前揭道
    路交通安全規則及道路交通管理條例之規定，主管機關即應
    予以依法裁罰，尚無從因採證照片拍攝初始是否係針對該違
    規車輛而異其是否裁罰之考量，是抗告人上揭所辯，並無足
    採。原審因而駁回抗告人之異議，經核於法並無不合。抗告
    意旨指摘原裁定不當，為無理由，應予駁回。
據上論結，應依道路交通案件處理辦法第26條，刑事訴訟法第41
2 條，裁定如主文。
中    華    民    國    98    年    9     月    11    日
                  刑事第一庭    審判長法  官 翁慶珍
                                      法  官 黃仁松
                                      法  官 徐美麗
以上正本證明與原本無異。
不得再抗告。
中    華    民    國    98    年    9     月    11    日
                                      書記官 賴梅琴


司法院資訊處製作；財團法人民間司法改革基金會備份。
